臺灣臺中地方法院民事判決
111年度金字第96號
原      告  戴佩櫻（原名徐戴佩櫻）

訴訟代理人  陳芸律師  
複代理人    江芝聆律師
訴訟代理人  賴劭筠律師
被      告  林郁浩  
上列當事人間請求損害賠償事件，原告提起刑事附帶民事訴訟，
經本院刑事庭裁定移送前來（110年度附民字第1383號），本院
於民國111年11月18日言詞辯論終結，判決如下：
    主      文
被告應給付原告新臺幣2,595,000元，及自民國111年1月18日起
至清償日止，按週年利率百分之5計算之利息。
訴訟費用由被告負擔。
本判決於原告以新臺幣865,000元為被告供擔保後，得假執行。
    事實及理由
壹、程序事項
　　被告經合法通知，未於言詞辯論期日到場，核無民事訴訟法
    第386條所列各款情形，爰依原告之聲請，由其一造辯論而
    為判決。
貳、實體事項
一、原告主張：被告於民國110年6月23日，透過通訊軟體LINE與
    真實姓名年籍不詳暱稱為「張專員」、「Marx Chen」、「F
    elix林」等人（下合稱張專員等人）聯繫，欲辦理貸款，經
    張專員等人告知可替其做金融帳戶金流紀錄，且須提供其金
    融帳戶之帳號，並依指示操作匯款、提款後，已可預見如提
    供個人金融帳戶資料予他人，該人將可能藉由所取得之帳戶
    資料作為詐欺被害人匯款之用，以遂行詐欺取財犯行，竟仍
    將其新光銀行帳號0000000000000號帳戶（下稱系爭新光銀
    行帳戶）、中國信託銀行帳號000000000000號帳戶（下稱系
    爭中國信託銀行帳戶）之帳號提供予張專員等人，而參與渠
    等所屬之詐欺集團，並與張專員等人及詐欺集團其他不詳成
    員，共同意圖為自己不法之所有，基於3人以上共同詐欺取
    財及一般洗錢之犯意聯絡，由被告提供系爭新光銀行帳戶及
    系爭中國信託銀行帳戶之帳號後，再由詐欺集團不詳成員於
    110年6月28日，假冒郵局主管之身分，以電話向伊佯稱伊帳
    戶遭提領鉅款云云，續再假冒警察、檢察官、法官之身分，
    向伊佯稱伊身分證遭他人盜用開立銀行帳戶，需繳交保證金
    配合辦案云云，致伊陷於錯誤，而依指示於同年7月5日11時
    21分許，匯款新臺幣（下同）2,595,000元至訴外人劉紫玄
    之臺灣銀行建行分行帳號000000000000號帳戶（下稱臺灣銀
    行帳戶）後，劉紫玄再依詐欺集團不詳成員指示，於同日12
    時36分許、12時39分許，將臺灣銀行帳戶內之款項中之97萬
    元、94萬元，分別轉匯至其台新銀行彰化分行帳號00000000
    000000號帳戶（下稱台新銀行帳戶）、玉山銀行南屯分行帳
    號0000000000000號帳戶（下稱玉山銀行帳戶）；復於同年7
    月6日10時2分許，再將該259萬元中之684,000元連同其於同
    日9時49分，自其台新銀行帳戶內所提領之現金2萬元，共計
    704,000元轉匯至被告系爭新光銀行帳戶內；再於10時19分
    許、10時30分許、10時32分許，自其上開台新銀行帳戶，分
    別轉帳9,000元、5萬元、5萬元至被告系爭新光銀行帳戶內
    ；又於同日10時43分許、10時45分許，自其上開玉山銀行帳
    戶，分別轉匯5萬元、5萬元至被告系爭新光銀行帳戶內。嗣
    被告再依「Felix林」之指示，於110年7月6日11時5分許，
    在位於臺中市○○區○○路0段000號新光銀行松竹分行，自系爭
    新光銀行帳戶提領30萬元，且於同日11時13分許至11時15分
    許，在上開新光銀行松竹分行之ATM提款機，自系爭新光銀
    行帳戶各提領3萬元、3萬元、3萬元、23,000元，隨即於同
    日11時25分許，在位於臺中市○○區○○路0段000號馥漫麵包店
    前，將上開所提領之款項共413,000元，交予前來收水（即
    收取贓款）之不詳男子；被告復於110年7月6日11時5分許，
    先自系爭新光銀行帳戶，轉匯50萬元至系爭中國信託銀行帳
    戶內，再於同日12時43分許、12時51分許，在位於臺中市○○
    區○○路0段000號中國信託銀行文心分行，自系爭中國信託銀
    行帳戶臨櫃提領40萬元及自ATM提款機提領10萬元，隨後並
    於同日13時許，在位於臺中市○○區○○路0段000號二分埔福德
    祠，將所提領之款項共50萬元，交予前來收水之不詳女子。
    被告與詐欺集團成員共同對伊詐欺取財之行為，致伊受有2,
    595,000元之財產上損害，爰依侵權行為之法律關係，請求
    被告賠償損害2,595,000元等語，並聲明：㈠如主文第1項所
    載。㈡願供擔保請准宣告假執行。
二、被告未於言詞辯論期日到場，亦未提出書狀作任何聲明或陳
    述。
三、本院之判斷
  ㈠原告主張之上開事實，有原告與詐欺集團不詳成員間通訊軟
    體LINE對話紀錄截圖、合作金庫商業銀行匯款申請書代收入
    傳票、臺北市政府警察局松山分局東社派出所受理案件證明
    單附卷可稽（見附民卷第17-43頁）；被告因上開行為，涉
    犯3人以上共同詐欺取財罪，經本院以110年度金訴字第1208
    號刑事判決判處有期徒刑1年5月在案，亦有上開刑事判決在
    卷可佐（見本院卷第15-26頁），並經本院依職權調取上開
    刑事卷宗查閱屬實；訴外人劉紫玄因上開提供臺灣銀行帳戶
    之行為，涉犯3人以上共同詐欺取財罪，經臺灣彰化地方法
    院以110年度訴字第902號刑事判決判處有期徒刑1年2月，後
    劉紫玄提起上訴，並經臺灣高等法院臺中分院111年度金上
    訴字第1106號判決駁回上訴確定在案，有上開刑事判決在卷
    可佐（見本院卷第97-108頁）；被告就原告主張之上開事實
    ，已於相當時期受合法通知，而於言詞辯論期日不到場，亦
    未提出任何準備書狀爭執，依民事訴訟法第280條第3項準用
    同條第1項之規定，視同自認，堪信原告上開主張為真實。
  ㈡按因故意或過失，不法侵害他人之權利者，負損害賠償責任
    ；數人共同不法侵害他人之權利者，應連帶負損害賠償責任
    ，民法第184條第1項前段、民法第185條第1項前段分別定有
    明文。又所謂共同侵權行為，係指數人共同不法對於同一之
    損害，與以條件或原因之行為。加害人於共同侵害權利之目
    的範圍內，各自分擔實行行為之一部，互相利用他人之行為
    ，以達其目的者，仍不失為共同侵權行為人，而應對於全部
    所發生之結果，連帶負損害賠償責任（最高法院78年度台上
    字第2479號民事判決意旨參照）。查被告提供其申辦之帳戶
    供所屬詐欺集團成員作為犯罪工具，進而提領、轉交款項予
    所屬詐欺集團成員，以達詐欺集團向原告詐取財物之目的，
    致原告受有2,595,000元之財產上損害，自屬共同侵權行為
    人，應依前揭規定對原告所受損害負賠償責任。從而，原告
    請求被告賠償其所受2,595,000元之財產上損害，即屬有據
    。
　㈢末按給付無確定期限者，債務人於債權人得請求給付時，經
    其催告而未為給付，自受催告時起，負遲延責任。其經債權
    人起訴而送達訴狀，或依督促程序送達支付命令，或為其他
    相類之行為者，與催告有同一之效力；又遲延之債務，以支
    付金錢為標的者，債權人得請求依法定利率計算之遲延利息
    。但約定利率較高者，仍從其約定利率；應付利息之債務，
    其利率未經約定，亦無法律可據者，週年利率為百分之5，
    民法第229條第2項、第233條第1項及第203條分別定有明文
    。本件原告對被告之侵權行為損害賠償債權，核屬無確定期
    限之給付，自應經原告之催告而未為給付，被告始負遲延責
    任。準此，原告請求被告給付自起訴狀繕本送達之翌日即11
    1年1月18日（送達證書見附民卷第47頁）至清償日止，按週
    年利率百分之5計算之利息，洵屬可採，應予准許。
四、綜上所述，原告依侵權行為之法律關係，請求被告給付2,59
    5,000元，及自111年1月18日起至清償日止，按週年利率百
    分之5計算之利息，為有理由，應予准許。
五、原告陳明願供擔保，請求宣告假執行，與民事訴訟法第390
    條第2項之規定並無不合，茲酌定相當擔保金額，予以准許
    。
六、本件事證已臻明確，兩造其餘攻防方法及所提證據，經本院
    審酌後，認與判決結果不生影響，爰不逐一論駁，併此敘明
    。
七、訴訟費用負擔之依據：民事訴訟法第78條。　　
中　　華　　民　　國　　111 　年　　12　　月　　2 　　日
                  民事第三庭  審判長法  官  陳宗賢
                                    法  官  蔡嘉裕
                                    法  官  傅可晴
正本係照原本作成。
如不服本判決，應於判決送達後20日內，向本院提出上訴狀（須
附繕本）。如委任律師提起上訴者，應一併繳納上訴審裁判費。
中　　華　　民　　國　　111 　年　　12　　月　　2 　　日
                                    書記官 洪千羽